臺灣臺中地方法院刑事判決　　　　　　 100年度易字第1958號
公　訴　人　臺灣臺中地方法院檢察署檢察官
被　　　告　許戎忻
上列被告因竊盜案件，經檢察官提起公訴（100年度偵字第11234
號），本院判決如下：
    主    文
許戎忻犯竊盜罪，累犯，處有期徒刑伍月，如易科罰金，以新臺
幣壹仟元折算壹日，扣案之鑰匙壹支，沒收；又犯竊盜未遂罪，
累犯，處有期徒刑肆月，如易科罰金，以新臺幣壹仟元折算壹日
，扣案之鑰匙壹支，沒收。應執行有期徒刑柒月，如易科罰金，
以新臺幣壹仟元折算壹日，扣案之鑰匙壹支，沒收。
    犯罪事實
一、許戎忻於民國（下同）96年間因施用第1級毒品、竊盜、搶
    奪、竊盜案件，分別經本院判處有期徒刑11月、4月、4月、
    各7月（5罪）、3月並均確定（嗣經減刑分別減為有期徒刑5
    月又15日、2月、2月、各3月又15日（5罪）、1月又15日）
    ；又於96年間因竊盜、搶奪、詐欺案件，分別經本院判處有
    期徒刑1月又15日、各4月（3罪）、3月並均確定，嗣上開案
    件經合併定應執行有期徒刑3年，於99年2月2日縮刑期滿執
    行完畢。詎其猶不知悔改，復意圖為自己不法之所有，於
    100年5月14日晚上8時許，在臺中市○區○○街與育才路口
    騎樓地，趁旁人疏未注意之際，持其所有鑰匙1支以打開電
    門發動引擎騎乘離去之方式，竊取林錦霞所有由鍾文敏使用
    停放該處之車牌號碼HD9─067號重型機車1輛，得手後，供
    己代步使用。嗣於同日晚上8時40分許，許戎忻騎乘竊得上
    開機車，至臺中市○區○○路314號前，將該機車停放在上
    址騎樓地，再進入上址診所內向正在看診之醫師林溢多表示
    要借款新臺幣350元，經林溢多以雙方素不相識拒絕後，許
    戎忻隨即自行離開診所，惟許戎忻竟又另意圖為自己不法之
    所有，持其所有上開鑰匙1支以打開電門之方式，竊取林溢
    多所有停放在上址騎樓地之車牌號碼3FC─091號重型機車，
    正發動引擎準備騎乘離去時，適為林溢多發現，即時上前制
    止，並拉住該機車後座，旋有路人經過，與林溢多共同將許
    戎忻制伏在地後，報警處理，許戎忻致未得逞。經警到場後
    ，始發現停放在騎樓地之車牌號碼HD9─067號重型機車，亦
    為許戎忻所竊取之贓車，進而查獲上情。
二、案經臺中市政府警察局第二分局報請臺灣臺中地方法院檢察
    署檢察官偵查起訴。
    理    由
一、按被告以外之人（包括證人、鑑定人、告訴人、被害人及共
    同被告等）於審判外之陳述雖不符刑事訴訟法第159條之1至
    之4等4條之規定，而經當事人於審判程序同意作為證據，法
    院審酌該言詞陳述或書面陳述作成時之情況，認為適當者，
    亦得為證據；當事人、代理人或辯護人於法院調查證據時，
    知有刑事訴訟法第159條第1項不得為證據之情形，而未於言
    詞辯論終結前聲明異議者，視為有前項之同意，同法第159
    條之5定有明文。立法意旨在於傳聞證據未經當事人之反對
    詰問予以核實，原則上先予排除。惟若當事人已放棄反對詰
    問權，於審判程序中表明同意該等傳聞證據可作為證據；或
    於言詞辯論終結前未聲明異議，基於尊重當事人對傳聞證據
    之處分權，及證據資料愈豐富，愈有助於真實發見之理念，
    且強化言詞辯論主義，使訴訟程序得以順暢進行，上開傳聞
    證據亦均具有證據能力。查檢察官、被告對於本案卷內相關
    證人之證述、文書卷證資料，並未就有合於刑事訴訟法第15
    9 條第1項不得為證據之情形於本院言詞辯論終結前聲明異
    議，且上述證人之證述、文書卷證資料亦經本院於審理期日
    逐一提示、朗讀，並告以要旨，本院覆審酌相關證人證述筆
    錄製成、文書卷證資料取得，並無證據顯示有何違背程序規
    定情事，依據上述之說明，均應具有證據能力。
二、上揭犯罪事實，業據被告許戎忻迭於警詢、偵查中及本院審
    理時均坦承不諱，核與證人即被害人鍾文敏、林溢多分別於
    警詢、偵查中指證述遭竊之情節相符，並有贓物認領保管單
    2紙、車輛詳細資料報表2紙、查獲現場照片2張、扣案鑰匙
    照片1張及監視器錄影翻拍畫面2張附卷與被告所有供竊取上
    開2輛機車所使用之鑰匙1支扣案可憑，足見被告之自白與事
    實相符。本件事證明確，被告犯行堪以認定。
三、核被告許戎忻於上開時地，竊取車牌號碼HD9─067號重型機
    車得手之所為，係犯刑法第320條第1項之普通竊盜罪。另被
    告於上開時地，竊取車牌號碼3FC─091號重型機車尚未得逞
    之所為，係犯刑法第320條第3項、第1項之竊盜未遂罪。被
    告已著手竊取車牌號碼3FC─091號重型機車，惟尚未得手，
    為未遂犯，依刑法第25條第2項規定，按既遂犯之刑減輕之
    。又被告先後2次分別竊盜既遂、未遂犯行，係犯意各別，
    且犯罪行為時間、空間互殊，應予分論併罰。查被告於96年
    間因施用第1級毒品、竊盜、搶奪、竊盜案件，分別經本院
    判處有期徒刑11月、4月、4月、各7月（5罪）、3月並均確
    定（嗣經減刑分別減為有期徒刑5月又15日、2月、2月、各3
    月又15日（5罪）、1月又15日）；又於96年間因竊盜、搶奪
    、詐欺案件，分別經本院判處有期徒刑1月又15日、各4月（
    3 罪）、3月並均確定，嗣上開案件經合併定應執行有期徒
    刑3 年，於99年2月2日縮刑期滿執行完畢，有臺灣高等法院
    被告前案紀錄表附卷可稽，其於5年內故意再犯本件有期徒
    刑以上之上開2罪，均為累犯，均應依法加重其刑，並就所
    犯竊盜未遂罪部分，依規定先加後減。爰審酌被告有竊盜、
    搶奪等前科多次（見卷附臺灣高等法院被告前案紀錄表），
    猶不知悔改，復犯本件竊盜，及其犯罪之動機、目的、手段
    ，所竊取機車之價值，對社會所生危害與犯罪後坦承犯行，
    態度尚稱良好等一切情狀，分別量處如主文所示之刑，並均
    諭知易科罰金之折算標準，且定其應執行刑及諭知易科罰金
    之折算標準，以示懲儆。扣案之鑰匙1支，係被告所有，且
    為其供竊取上開2輛機車所使用之物，已據被告供明在卷，
    依法併予宣告沒收。
四、據上論斷，應依刑事訴訟法第299條第1項前段，刑法第320
    條第1項、第3項、第1項、第25條第2項、第47條第1項、第
    51條第5款、第41條第1項前段、第8項、第38條第1項第2款
    ，刑法施行法第1條之1第1項、第2項前段，判決如主文。
本案經檢察官蔡志明到庭執行職務。
中    華    民    國   100    年    7     月    8     日
                  刑事第一庭    法  官  朱光國
以上正本證明與原本無異。
如不服本判決應於收受判決後10日內向本院提出上訴書狀，並應
敘述具體理由；其未敘述上訴理由者，應於上訴期間屆滿後20日
內向本院補提理由書（均須按他造當事人之人數附繕本）「切勿
逕送上級法院」。
                                書記官  巫偉凱
中    華    民    國   100    年    7     月    8     日
附錄論罪科刑法條
刑法第320條
意圖為自己或第三人不法之所有，而竊取他人之動產者，為竊盜
罪，處5年以下有期徒刑、拘役或5百元以下罰金。
意圖為自己或第三人不法之利益，而竊佔他人之不動產者，依前
項之規定處斷。
前二項之未遂犯罰之。